# 请教陈版一个关于出售股票相关的税金问题

提问人：zhycs4500 时间：2018-02-08 11:46:18
请教一下陈版，出售股票时因缴纳增值税产生的城维税及教育附加，是冲减投资收益，还是做入税金及附加科目？

回答人：chenyiwei
如果就股票转让收入单独计缴增值税，即对应的附加税费与投资收益可以有直接对应关系，则冲减投资收益；如果不单独计缴增值税而与其他来源的增值税一并缴纳，无法确定对应关系的，则计入税金及附加。